【裁判字號】    92,台上,7328
【裁判日期】    921225
【裁判案由】    公共危險等罪
【裁判全文】
最高法院刑事判決                              九十二年度台上字第七三二八號
    上  訴  人  甲○○
右上訴人因公共危險等罪案件，不服台灣高等法院中華民國九十二年十月二十三日第
二審判決（九十二年度交上訴字第二一三號，起訴案號：台灣台北地方法院檢察署九
十一年度偵字第一五五八四號），提起上訴，本院判決如左：
    主  文
上訴駁回。
    理  由
一肇事逃逸部分：
按刑事訴訟法第三百七十七條規定，上訴於第三審法院，非以判決違背法令為理由，
不得為之。是提起第三審上訴，應以原判決違背法令為理由，係屬法定要件。如果上
訴理由狀並未依據卷內訴訟資料，具體指摘原判決不適用何種法則或如何適用不當，
或所指摘原判決違法情事，顯與法律規定得為第三審上訴理由之違法情形，不相適合
時，均應認其上訴為違背法律上之程式，予以駁回。本件原判決維持第一審論處上訴
人甲○○駕駛動力交通工具肇事，致人受傷而逃逸罪刑之判決，駁回其在第二審之上
訴。已詳認定犯罪事實之依據及憑以認定之理由，並對上訴人否認犯罪之辯詞，如
何不足採信，均已依據卷內資料予以指駁及說明。查告訴人游燕美受傷之事實，有關
診斷證明書證據部分，僅有台北市立仁愛醫院驗傷診斷書一紙附卷為證（見偵查卷第
四頁），第一審及原審判決理由記載尚有行政院國軍退除役官兵輔導委員會台北榮民
總醫院住院驗傷診斷證明書一紙附於偵查卷內足憑，顯為誤載，因不影響全案情節與
判決本旨，均應予更正，不得執為適法上訴第三審之理由。又刑法第一百八十五條之
四之肇事逃逸罪，固以知悉肇事而故意逃逸為要件，惟對於致人死傷之事實，則祇要
有該項結果之發生為已足。告訴人既有受傷之事實，則上訴人在原審辯稱不知告訴人
受有傷害云云，縱令無訛，並不影響其犯罪之成立，原判決就此未予說明，於判決無
影響，亦不得執為適法上訴第三審之理由。上訴意旨置原判決之論於不顧，仍執陳
詞為事實上之爭辯，並對原審採證認事之職權行使及於判決無影響事項，任意指摘，
難謂已符合首揭法定上訴要件，其上訴違背法律上之程式，應予駁回。
二過失傷害部分：
按刑事訴訟法第三百七十六條所列各罪之案件，經第二審判決者，不得上訴於第三審
法院，法有明文。本件上訴人過失傷害部分，原審係依刑法第二百八十四條第一項前
段論處罪刑，核屬刑事訴訟法第三百七十六條第一款之案件。依首開說明，既經第二
審判決，自不得上訴於第三審法院，上訴人竟復提起上訴，顯為法所不許。
據上論結，應依刑事訴訟法第三百九十五條前段，判決如主文。
中      華      民      國    九十二    年     十二     月    二十五    日
                              最高法院刑事第五庭
                                  審判長法官  謝  家  鶴
                                        法官  洪  文  章
                                        法官  花  滿  堂
                                        法官  陳  世  淙
                                        法官  洪  佳  濱
      右正本證明與原本無異
                                              書  記  官
中      華      民      國    九十三    年      一      月      七      日
                                                                        Ｋ


司法院資訊處製作；財團法人民間司法改革基金會備份。
